Minutes et répertoires du notaire Philippe Edme FOUCHER, septembre 1834 - 7 juillet 1865 (étude XIII)
Archives nationales
- Minutes de Philippe Edme FOUCHER, 1808 - 1887; MC/ET/XIII/665 - MC/ET/XIII/1162
  - Minutes. 1851, août - septembre, août - septembre 1851; MC/ET/XIII/755
    - Succession, convention., 7 août 1851; MC/ET/XIII/755
      Nom, qualité: (Mme ou Mlle) Roger, Theodore.
      Domicile: Montmartre (Paris)
    - Transport, indemnite d'assurance, 21000 f., 8 août 1851; MC/ET/XIII/755
      Nom, qualité: (M.) Lacourcelle de, Jean Baptiste Adolphe.
      Profession: fabricant de veilleuses et briquets, Paris (Paris).
      Domicile: Paris (Paris) rue de Bondy, 66.
      Nom, qualité: (M.) Stoltz, Frederic Henri Georges.
      Profession: enseigne de vaisseau, Brest (Finistère).
      Domicile: Brest (Finistère)
    - Succession, notoriete., 9 août 1851; MC/ET/XIII/755
      Nom, qualité: (Mme ou Mlle) Meriage de, Esther Louise.
      État civil: décédée
    - Vente, ratification, domaine, Genouilly (Cher) Maisonfort (la)., 9 août 1851; MC/ET/XIII/755
      Nom, qualité: (Mme ou Mlle) Gibert, Esther.
      Domicile: Paris (Paris) rue d'Anjou-St-Honore, 61.
      Relations: veuve de l'intervenant 2, épouse de l'intervenant 3.
      Nom, qualité: (M.) Meriage de, Louis Auguste.
      Nom, qualité: (M.) Gourcy de, Conrad.
      Domicile: Paris (Paris) rue d'Anjou-St-Honore, 61
    - Procuration rente publique, vente de rente etat 5%, 5807 f., 11 août 1851; MC/ET/XIII/755
      Relations: débiteur de l'intervenant 2.
      Nom: Banque de France.
      Profession: clerc-de-notaire (principal), Paris (Paris).
    - Testament olographe, depot., 11 août 1851; MC/ET/XIII/755
      Nom, qualité: (M.) Rochedragon de (marquis).
      Domicile: Paris (Paris) rue de l'Universite, 80
    - Mariage., 11 août 1851; MC/ET/XIII/755
      Nom, qualité: (M.) Rousee, Jacques Theophile.
      Profession: coiffeur, Paris (Paris).
      Domicile: Paris (Paris) rue Montholon, 28.
      Nom, qualité: (M.) Rousee, Jean Baptiste.
      Domicile: Bernay (Eure).
      Nom, qualité: (Mme ou Mlle) Briard, Eugenie.
      Domicile: Paris (Paris) rue Breda, 5.
      Nom, qualité: (M.) Briard, Amand.
      Profession: garcon de bureau, Paris (Paris).
      Domicile: Paris (Paris) rue Breda, 5
    - Obligation, emprunt, 5000 f., 11 août 1851; MC/ET/XIII/755
      Nom, qualité: (M.) Dubuffet, Xavier.
      Domicile: Paris (Paris) boulevard de l'Etoile, 35.
      Nom, qualité: (M.) Dumilatre, Jean Baptiste Edme.
      Domicile: Paris (Paris) rue Hauteville, 42
    - Proces-verbal d'enchères, vente, fonds de commerce de charbonnier porteur d'eau, 3100 f, Paris (Paris) rue de Clery, 52., 11 août 1851; MC/ET/XIII/755
      Nom, qualité: (Mme ou Mlle) Costerousse, Antoinette.
      Domicile: Paris (Paris) rue de Clery, 52.
      Nom, qualité: (M.) Delphin, Jean.
      Profession: garcon de bain, Paris (Paris).
      Domicile: Paris (Paris) rue de la Victoire, 46
    - Succession, liquidation., 12 août 1851; MC/ET/XIII/755
      Domicile: Batignolles (les) (Paris) rue Truffaut, 48.
      Domicile: Batignolles (les) (Paris) rue Truffaut, 48
    - Quittance, paiement d'adjudication de maisons, 48853 f, Paris (Paris) passage Saucede, 29 A 35 et 30 A 36., 13 août 1851; MC/ET/XIII/755
      Nom, qualité: (Mme ou Mlle) Tronson-Ducoudray, Euphrosine Victorine.
      Domicile: Paris (Paris) rue Saint-Guillaume-St-Germain, 20.
      Nom, qualité: (M.) Michelin, Jean Louis Hardouin.
      Profession: conseiller à la cour des comptes, Paris (Paris).
      Nom, qualité: (M.) Poignant, Pierre Francois Adolphe.
      Nom, qualité: (Mme ou Mlle) Lucq, Adele.
      Domicile: Paris (Paris) Cite d'Antin, 5.
      Relations: veuve de l'intervenant 5.
      Nom, qualité: (M.) Lagrenee, Ernest Charles.
      Nom, qualité: (M.) Huet, Denis Pierre Alexis.
      Profession: fabricant de bronzes, Paris (Paris).
      Domicile: Paris (Paris) rue Portefoin, 19
    - Succession, inventaire apres décès., 14 août 1851; MC/ET/XIII/755
      Nom, qualité: (M.) Lavarde de, Jules Etienne.
      Profession: employe de mairie, Paris (Paris), Mairie-du-9eme-Arrondissement.
      Domicile: Paris (Paris) rue Geoffoy-Lasnier, 31
    - Procuration acte, acceptation de donation-partage., 16 août 1851; MC/ET/XIII/755
      Nom, qualité: (Mme ou Mlle) Bonnard, Emelie.
      Domicile: Paris (Paris) rue de Douai,, 3.
      Relations: épouse de l'intervenant 2, fille de l'intervenant 3.
      Nom, qualité: (M.) Freminet, Jean Baptiste.
      Profession: metreur verificateur en batiments, Paris (Paris).
      Domicile: Paris (Paris) rue de Douai, 3.
      Nom, qualité: (M.) Bonnard, Etienne.
      Domicile: Saulieu (Côte-d'Or).
      Nom, qualité: (M.) Renaud, Felix.
      Profession: vannier, Saulieu (Côte-d'Or).
      Domicile: Saulieu (Côte-d'Or)
    - Obligation, loyers de terrain, 600 f, Paris (Paris) place Francois I., 18 août 1851; MC/ET/XIII/755
      Nom, qualité: (M.) Prevost, Louis.
      Profession: entrepreneur de maconnerie, Paris (Paris).
      Domicile: Paris (Paris) rue Saint-Nicolas-d'Antin, 21.
      Nom, qualité: (M.) Bronner, Louis Alphonse.
      Domicile: Gouvieux (Oise)
    - Procuration revenus, sommes dues par le ministère des affaires etrangeres., 18 août 1851; MC/ET/XIII/755
      Nom, qualité: (M.) Duveyrier, Charles.
      Profession: homme de lettres.
      Domicile: Passy (Seine-et-Marne).
      Nom, qualité: (M.) Flury-Herard, Jean Baptiste Charles Prosper.
      Domicile: Paris (Paris) rue Saint-Honore, 331
    - Mariage., 19 août 1851; MC/ET/XIII/755
      Nom, qualité: (M.) Chantagrel, Jean.
      Domicile: Paris (Paris) rue de Provence, 67.
      Domicile: Sauxillanges (Puy-de-Dôme).
      Nom, qualité: (Mme ou Mlle) Perrier, Cecile.
      Domicile: Paris (Paris) rue Saint-Lazare, 13.
      Nom, qualité: (M.) Perrier, Auguste.
      Profession: administrateur des forets de l'etat, Paris (Paris).
      Domicile: Paris (Paris) rue Saint-Lazare, 13
    - Cahier des charges, terrain, Paris (Paris) rue Saint-Germain-des-Pres-Prolongee., 20 août 1851; MC/ET/XIII/755
      Domicile: Montrouge (Paris) Grande-rue, 51.
      Domicile: Paris (Paris) rue Bailleul, 14-16.
      Domicile: Paris (Paris) rue Bailleul, 14-16
    - Procuration rente publique, transfert de rente etat, 2440 f., 25 août 1851; MC/ET/XIII/755
      Relations: épouse de l'intervenant 2, héritier de l'intervenant 3.
      Nom, qualité: (M.) Beauffort de, Alphonse Charles Marie.
      Relations: veuve de l'intervenant 4, veuve de l'intervenant 5, donatrice(s) de l'intervenant 6.
      Nom, qualité: (M.) Dessey Du Leyris de Bonnaud, Marie Louis Jacques.
      Nom: Commune de Dorat (Puy-de-Dôme).
    - Procuration acte, gerance de domaine, Bouillancourt-en-Sery (Somme)., 26 août 1851; MC/ET/XIII/755
      Nom, qualité: (M.) Le Boucher D'Ailly de Richemont, Emmanuel Camille.
      Domicile: Paris (Paris) rue Saint-Georges, 20.
      Nom, qualité: (M.) Cleret, Pierre Joseph.
      Domicile: Bouillancourt-en-Sery (Somme)
    - Succession, liquidation., 28 août 1851; MC/ET/XIII/755
      Nom, qualité: (Mme ou Mlle) Lefebvre, Henriette Francoise.
      Nom, qualité: (M.) Coulomb, Emile Louis.
      Nom, qualité: (M.) Poupillier, Charles Joachim.
      Domicile: Paris (Paris) rue Saint-Paul, 30
    - Succession, notoriete., 28 août 1851; MC/ET/XIII/755
      Nom, qualité: (M.) Germain, Jacques Francois.
      Profession: négociant (commis), Cap (le) (afrique-du-sud).
      Domicile: Cap (le) (afrique-du-sud)
    - Procuration générale., 29 août 1851; MC/ET/XIII/755
      Nom, qualité: (Mme ou Mlle) Eustache, Louise Denise.
      Domicile: Paris (Paris) rue du Faubourg-Montmartre.
      Nom, qualité: (M.) Ollivier, Augustin Charles Alexandre.
      Profession: regent de la banque de France (ancien), Paris (Paris).
      Nom, qualité: (M.) Artois de Bournonville D', Louis Camille Eugene.
      Profession: commissaire du gouvernement, Paris (Paris).
      Domicile: Paris (Paris) rue Saint-Augustin, 9
    - Procuration, acte, paiement de bois de marine par le tresor public., 29 août 1851; MC/ET/XIII/755
      Nom, qualité: (M.) Legendre, Gabriel Amand.
      Profession: fournisseur de bois à la marine nationale, Paris (Paris).
      Domicile: Paris (Paris) rue de Lancry, 17.
      Domicile: Paris (Paris) rue de Provence, 51 Bis.
      Nom, qualité: (M.) Renouard, Charlemagne.
      Domicile: Paris (Paris) rue de Provence, 51 Bis
    - Procuration rente publique, dépôt, vente de rente etat 5%, 1585 f., 29 août 1851; MC/ET/XIII/755
      Nom, qualité: (M.) Lefevre, Charles Modeste.
      Domicile: Formerie (Oise).
      Nom, qualité: (M.) Lefevre, Louis Modeste.
      Profession: greffier de paix, Formerie (Oise).
      Domicile: Formerie (Oise)
    - Cahier des charges, nue-propriete de rente etat 5%, 600 f., 1er septembre 1851; MC/ET/XIII/755
      Nom, qualité: (Mme ou Mlle) Falcoz, Marie Sidonie.
      Domicile: Maisons-Laffitte (Yvelines).
      Nom, qualité: (M.) Cajetan de Simencourt, Edouard.
    - Obligation, emprunt, 6000 f., 4 septembre 1851; MC/ET/XIII/755
      Nom, qualité: (M.) Sasia, Charles Vincent Casimir.
      Domicile: Montmartre (Paris) place du Tertre, 19.
      Nom, qualité: (Mme ou Mlle) Paris ou Parys, Emilie Louise.
      Nom, qualité: (M.) Morand, Louis Antoine Alexis.
      Profession: lieutenant general.
      Domicile: Tours (Indre-et-Loire)
    - Succession, inventaire apres décès., 4 septembre 1851; MC/ET/XIII/755
      Profession: general de brigade (ancien).
    - Procuration acte, dépôt, paiement de bois de marine par le tresor public., 8 septembre 1851; MC/ET/XIII/755
      Nom, qualité: (M.) Desvarannes, Camille.
      Profession: négociant, fournisseur de bois à la marine nationale, Angers (Maine-et-Loire).
      Domicile: Angers (Maine-et-Loire).
      Domicile: Paris (Paris) rue de Provence, 54 Bis.
      Nom, qualité: (M.) Renouart, Charlemagne.
    - Procuration acte, prise de possession de succession., 10 septembre 1851; MC/ET/XIII/755
      Nom, qualité: (Mme ou Mlle) Alliot, Marie Rose.
      Nom, qualité: (M.) Daussin, Jean Pierre.
      Nom, qualité: (Mme ou Mlle) Bierre, Anne Francoise.
      Domicile: Void (Meuse).
      Nom, qualité: (M.) Alliot, Louis.
      Profession: propriétaire, marechal-ferrand (ancien), Void (Meuse).
      Nom, qualité: (M.) Alliot, Dominique.
      Profession: marechal-ferrand, Void (Meuse).
      Domicile: Void (Meuse)
    - Donation entre epoux., 10 septembre 1851; MC/ET/XIII/755
      Nom, qualité: (Mme ou Mlle) Richard, Francoise.
      Domicile: Paris (Paris) rue d'Armaille, 17.
      Nom, qualité: (M.) Tremaux, Jean.
      Nom, qualité: (M.) Bonnet, Joseph.
      Domicile: Paris (Paris) rue d'Armaille, 17
    - Donation entre epoux., 10 septembre 1851; MC/ET/XIII/755
      Relations: épouse de l'intervenant 1, veuve de l'intervenant 3.
    - Procuration acte, gerance de domaine, Vaumorin, gergy (89, 71)., 11 septembre 1851; MC/ET/XIII/755
      Domicile: Paris (Paris) rue du Faubourg-Montmartre, 63.
      Nom, qualité: (M.) Ollivier, Auguste Charles Alexandre.
      Profession: regent de la banque de France (ancien).
      Nom, qualité: (M.) Saint-Hilaire, Alexandre Jeannest.
      Profession: maire, Brunoy (Essonne).
      Domicile: Brunoy (Essonne)
    - Mainlevee, hypotheques., 12 septembre 1851; MC/ET/XIII/755
      Nom, qualité: (M.) Alfaro, Nicolas.
      Domicile: Paris (Paris) rue de Courcelles, 18.
      Nom, qualité: (M.) Salles, Laurent.
      Domicile: Paris (Paris) rue de Courcelles, 18
    - Succession, notoriete., 13 septembre 1851; MC/ET/XIII/755
      Nom, qualité: (Mme ou Mlle) Servin, Philippine Marguerite.
      Domicile: Passy (Paris) rue des Vignes, 8.
      Nom, qualité: (M.) Duveyrier, Honore Nicolas Marie.
      Profession: president honoraire de la cour d'appel, Montpellier (Hérault)
    - Mariage., 13 septembre 1851; MC/ET/XIII/755
      Nom, qualité: (M.) Poulain, Louis Alphonse.
      Domicile: Paris (Paris) rue Hauteville, 28.
      Nom, qualité: (M.) Poulain, Jacques Alexandre.
      Domicile: Paris (Paris) rue Hauteville, 20.
      Nom, qualité: (Mme ou Mlle) Bourgogne, Louise Felicite.
      Nom, qualité: (M.) Bourgogne, Victor Toussaint.
      Profession: fabricant de corsets, Paris (Paris).
      Domicile: Paris (Paris) rue Hauteville, 28
    - Procuration rente publique, vente de rente état 5%, 20 000 f., 23 septembre 1851; MC/ET/XIII/755
      Nom, qualité: (M.) Dreville Senecterre de, Louis Henry.
      Domicile: Paris (Paris) rue Richer, 20.
      Profession: clerc de notaire (principal), Paris (Paris).
      Domicile: Paris (Paris) rue de la Ville-l'Eveque
    - Bail, maison, 3200 f annuel, Paris (Paris) rue Saint-Bernard, 8-10., 23 septembre 1851; MC/ET/XIII/755
      Nom, qualité: (Mme ou Mlle) Leblanc, Anais.
      Domicile: Paris (Paris) rue de Boulogne, 30.
      Nom, qualité: (M.) Robert, Pierre Francois Theophile.
      Profession: representant du peuple à l'assemblee legislative, Paris (Paris).
      Nom, qualité: (Mme ou Mlle) Robert, Elisa Emelie.
      Relations: fille de l'intervenant 1, héritier de l'intervenant 2.
      Nom, qualité: (M.) Robert, Marie Theophile Robert.
      Nom, qualité: (M.) Auge, Lazare.
      Domicile: Paris (Paris) quai Bourbon, 39
    - Procuration rente publique, conversion d'indemnite aux ex-possesseurs d'esclaves., 25 septembre 1851; MC/ET/XIII/755
      Nom, qualité: (M.) Perrinelli de, Louis Theobald.
      Domicile: Paris (Paris) rue de Suresnes, 9.
      Nom, qualité: (Mme ou Mlle) Jacquin, Charles Reine Catherine.
      Relations: épouse de l'intervenant 1.
      Nom, qualité: (M.) Courpon, Henri.
      Domicile: Paris (Paris) rue des Petits-Champs, 50
    - Vente, actions de la société des messageries générales (Oise)., 25 septembre 1851; MC/ET/XIII/755
      Nom, qualité: (M.) Barbier Sainte-Marie, Marie Antoine.
      Domicile: Paris (Paris) rue Lafayette, 13.
      Nom: Banque Seilliere (f.a.).
      Domicile: Paris (Paris) rue de Provence, 54
    - Vente, maison, 40 000 f, Paris (Paris) rue du Temple, 155., 25 septembre 1851; MC/ET/XIII/755
      Nom, qualité: (M.) Petit, Charles Joseph Marie.
      Domicile: Paris (Paris) rue Gramont, 7.
      Nom, qualité: (M.) Fillau, Charles Ambroise Amable.
      Profession: traiteur, Paris (Paris).
      Domicile: Paris (Paris) rue Reaumur, 23
    - Succession, notoriete., 26 septembre 1851; MC/ET/XIII/755
      Nom, qualité: (M.) Germain, Francois.
      Domicile: Paris (Paris) rue de Sevres, 84.
      Nom, qualité: (M.) Germain, Benoit.
      Domicile: Paris (Paris) rue Sainte-Anne, 41
    - Vente, maison, 10 000 f, Tours (Indre-et-Loire)., 26 septembre 1851; MC/ET/XIII/755
      Nom, qualité: (M.) Labbe, Pierre.
      Profession: employe des hopitaux, Paris (Paris).
      Domicile: Paris (Paris) rue Vaugirard, 40.
      Profession: docteur-en-medecine, Notre-Dame-d'Oe (Indre-et-Loire).
      Domicile: Notre-Dame-d'Oe (Indre-et-Loire)
    - Mainlevee d'opposition., 26 septembre 1851; MC/ET/XIII/755
      Domicile: Paris (Paris) rue Lafayette, 13
    - Procuration rente publique, dépôt, vente de rente etat 3%, 23375 f., 29 septembre 1851; MC/ET/XIII/755
      Nom, qualité: (M.) Serra, Jean Charles (marquis).
      Nom, qualité: (M.) Serra, Orso (marquis).
  - Minutes. 1851, octobre - décembre, octobre - décembre 1851; MC/ET/XIII/756
    - Mainlevee, hypotheque sur maison, Paris (Paris) boulevard Beaumarchais., 1er octobre 1851; MC/ET/XIII/756
      Nom: Compagnie de Chemin-De-Fer Paris-Strasbourg.
      Nom, qualité: (M.) Mahieu, Louis Desire
    - Obligation, emprunt, 10 000 f., 2 octobre 1851; MC/ET/XIII/756
      Nom, qualité: (M.) Mallet, Auguste.
      Domicile: Paris (Paris) rue Menilmontant, 76.
      Nom, qualité: (M.) Vallet, Louis Andre.
      Domicile: Paris (Paris) rue Basse-du-Rempart, 24
    - Vente, terrain, 500 f, Bourget (le) (Seine-Saint-Denis) place-Arlequin (la)., 2 octobre 1851; MC/ET/XIII/756
      Nom, qualité: (Mme ou Mlle) Le Bourlier, Antoinette Julie.
      Domicile: Paris (Paris) rue de Trevise, 43.
      Nom, qualité: (M.) Musnier, Etienne Victor.
      Profession: administrateur des messageries-nationales, Paris (Paris).
      Nom, qualité: (M.) Musnier, Antoine Victor.
      Profession: administrateur des messageries nationales, Paris (Paris).
      Domicile: Paris (Paris) rue Richer, 52.
      Nom, qualité: (M.) Musnier, Louis Ernest.
      Domicile: Paris (Paris) rue de Trevise, 45.
      Nom, qualité: (M.) Blanc, Etienne.
      Profession: avocat à la cour d'appel, Paris (Paris).
      Domicile: Paris (Paris) rue Rougemont, 13.
      Intervenant 6, en première partie:
      Nom, qualité: (M.) Bechet, Alphonse Antoine Norbert.
      Domicile: Paris (Paris) boulevard Poissonniere, 17.
      Intervenant 7, en première partie:
      Nom, qualité: (M.) Gautier, Louis Henri.
      Nom, qualité: (M.) Cleray, Alexandre Edmond.
      Domicile: Paris (Paris) rue de Bondy, 32
    - Mainlevee, hypotheque., 2 octobre 1851; MC/ET/XIII/756
      Nom, qualité: (M.) Marc, Amedee.
      Profession: directeur de la compagnie des chemins de fer du centre, Paris (Paris).
      Domicile: Paris (Paris) boulevard de l'Hopital, 5.
      Nom, qualité: (M.) Noiret.
      Domicile: Paris (Paris) rue Neuve-St-Augustin, 3
    - Mainlevee, hypotheque., 2 octobre 1851; MC/ET/XIII/756
      Nom, qualité: (M.) Cornier, Adolphe.
      Domicile: Paris (Paris) rue de Clery, 9.
      Nom, qualité: (M.) Leverd, Henri Maximilien.
      Profession: commercant, Rio-de-Janeiro (bresil).
      Domicile: Rio-de-Janeiro (bresil).
      Nom, qualité: (M.) Leverd, Jules Pierre.
      Profession: maitre d'hotel, Paris (Paris).
      Domicile: Paris (Paris) rue Coquillere, 12.
      Nom, qualité: (M.) Leverd, Alexandre.
      Domicile: Abbeville (Somme).
      Nom, qualité: (Mme ou Mlle) Leverd, Marguerite Laurence.
      Nom, qualité: (M.) Blanchet, Francois Paul.
      Profession: négociant, Abbeville (Somme).
      Domicile: Abbeville (Somme)
    - Vente d'une école primaire, rue au Maire, n°40, par François Rochet, instituteur, à Joseph-Nicolas Combrexelle, professeur., 3 octobre 1851; MC/ET/XIII/756
      acte de vente; Maire (rue au); Rochet, François; Combrexelle, Joseph-Nicolas; enseignant
    - Vente, ecole primaire, Paris (Paris) rue Aumaire, 40., 3 octobre 1851; MC/ET/XIII/756
      Nom, qualité: (M.) Rochet, Francois.
      Profession: instituteur, Paris (Paris).
      Domicile: Paris (Paris) rue Aumaire, 40.
      Nom, qualité: (M.) Combrexelle, Joseph Nicolas.
      Profession: professeur, Paris (Paris).
      Domicile: Paris (Paris) rue Sainte-Marguerite-St-Germain, 33
    - Convention, communaute de biens., 4 octobre 1851; MC/ET/XIII/756
      Nom, qualité: (Mme ou Mlle) Macdonald, Alexandre Aimee Sidonie.
      Domicile: Paris (Paris) rue Pepiniere, 71.
      Nom, qualité: (M.) Rochedragon de, Anselme Francois Marie Henri.
      Profession: general de brigade (ancien), Paris (Paris).
      Domicile: Paris (Paris) rue de la Pepiniere, 711.
    - Procuration, reconnaissance d'enfant à naitre., 4 octobre 1851; MC/ET/XIII/756
      Nom, qualité: (M.) Leslie, Francis Seymour.
      Profession: employe du gouvernement anglais, Londres (angleterre).
      Relations: ami(e) de l'intervenant 3.
      Nom, qualité: (M.) Martres de, Jean Baptiste Germain.
      Domicile: Paris (Paris) rue Saint-Lazare, 3.
      Nom, qualité: (Mme ou Mlle) Barre, Marie Louise.
      Domicile: Paris (Paris) rue Saint-Lazare, 3
    - Requisition, certificat de propriété de rente etat 5%, 350 f., 6 octobre 1851; MC/ET/XIII/756
      Nom, qualité: (Mme ou Mlle) Boniface, Amelie Henriette.
      Domicile: Paris (Paris) rue de Clichy, 47.
      Nom, qualité: (M.) Bineau, Jean Martial.
      Domicile: Paris (Paris) rue de Clichy, 47
    - Procuration, revenus., 8 octobre 1851; MC/ET/XIII/756
      Nom, qualité: (Mme ou Mlle) Dupuis, Josephine Coutant.
      Nom, qualité: (M.) Godard-Loos, Jean Jacques.
      Profession: ingenieur civil, Paris (Paris).
      Domicile: Paris (Paris) rue de Grenelle-St-Germain, 182
    - Mainlevee, hypotheque., 8 octobre 1851; MC/ET/XIII/756
      Nom: Société Du Chemin-De-Fer-Strasbourg.
      Nom, qualité: (M.) Viriot, Auguste Nicolas.
      Domicile: Laneuville-Devant-Nancy (Meurthe-et-Moselle).
      Nom, qualité: (Mme ou Mlle) Malter, Barbe Georgette Alexandrine.
      Nom, qualité: (M.) Olry, Camille Marc Joseph.
      Profession: officier (ancien).
      Nom, qualité: (Mme ou Mlle) Robert, Marie Sophie Amenaide.
      Relations: épouse de l'intervenant 4
    - Obligation, emprunt, 8000 f., 9 octobre 1851; MC/ET/XIII/756
      Nom, qualité: (Mme ou Mlle) Bezancon, Appoline Victoire Angelique.
      Relations: tuteur de l'intervenant 2.
      Nom, qualité: (Mme ou Mlle) Gibert, Augustine.
      Relations: fille naturelle de l'intervenant 1.
      Nom, qualité: (Mme ou Mlle) Rainaud, Marie Adelaide Nathalie.
      Domicile: Paris (Paris) rue Tronchet, 21.
      Nom, qualité: (M.) Cantacuzene de, Alexandre (prince).
      Domicile: Paris (Paris) rue Tronchet, 21
    - Testament olographe, depot., 11 octobre 1851; MC/ET/XIII/756
      Nom, qualité: (Mme ou Mlle) Villers de, Anne Caroline Eugenie Rosalie.
      Nom, qualité: (M.) Julvecourt, Jean Baptiste Charles Martin.
      Domicile: Paris (Paris) rue Saint-Nicolas-d'Antin, 48
    - Succession, quittance., 12 octobre 1851; MC/ET/XIII/756
      Nom, qualité: (M.) Cardon, Jean Bernard.
    - Declaration, privilege de second ordre sur cautionnement., 13 octobre 1851; MC/ET/XIII/756
      Nom, qualité: (M.) Ferjus-Pourpe, Pierre Andreanne.
      Profession: receveur des finances, Saint-Claude (Jura).
      Domicile: Saint-Claude (Jura).
      Nom, qualité: (M.) Ferjus-Pourpe.
      Domicile: Paris (Paris) rue Jacob, 35
    - Succession, testament olographe, depot., 14 octobre 1851; MC/ET/XIII/756
      Nom, qualité: (Mme ou Mlle) Anvers D', Anne Amelie.
      Domicile: Paris (Paris) rue Coquilliere, 33
    - Succession, notoriete., 15 octobre 1851; MC/ET/XIII/756
      Domicile: Paris (Paris) rue des Saussaies, 13.
      Nom, qualité: (Mme ou Mlle) Germain, Therese Francoise.
      Nom, qualité: (M.) Faneau, Julien.
      Profession: marchand de toiles, Versailles (Yvelines).
      Nom, qualité: (M.) Germain, Thomas Jean Francois.
      Profession: marchand de toiles, Paris (Paris).
      Domicile: Paris (Paris) rue Saint-Quentin, 9.
      Nom, qualité: (Mme ou Mlle) Germain, Marie.
      Domicile: Madre (Mayenne).
      Nom, qualité: (M.) Genuis, Jacques.
      Profession: cultivateur, Madre (Mayenne).
      Nom, qualité: (M.) Germain, Jean.
      Domicile: Madre (Mayenne)
    - Obligation, emprunt, 2000 f., 16 octobre 1851; MC/ET/XIII/756
      Domicile: Paris (Paris) rue du Faubourg-du-Temple, 29.
      Nom, qualité: (M.) Spiral, Louis Henri Felix.
      Profession: marchand de bois, Paris (Paris).
      Domicile: Paris (Paris) quai de la Rapee, 38
    - Procuration par Claire-Adèle Grau de Saint-Vincent, épouse d'Aimé-Louis Champollion-Figeac, bibliothécaire à la Bibliothèque nationale., 18 octobre 1851; MC/ET/XIII/756
      procuration; Champollion-Figeac, Aimé-Louis; Grau de Saint-Vincent, Claire-Adèle; bibliothécaire
    - Acte de mariage, depot., 18 octobre 1851; MC/ET/XIII/756
      Nom, qualité: (M.) Godard, Augustin.
      Profession: garde champetre, Franleu (Somme).
      Domicile: Franleu (Somme).
      Nom, qualité: (Mme ou Mlle) Zettler, Marie Rose Elia.
      Profession: femme de chambre.
      Nom, qualité: (M.) Zettler, Elie.
      Profession: ebeniste, Paris (Paris).
    - Procuration rente publique, dépôt, vente de rente etat 5%, 500 f., 18 octobre 1851; MC/ET/XIII/756
      Profession: bibliothecaire, Paris (Paris).
    - Transport, créance, 45000 f., 18 octobre 1851; MC/ET/XIII/756
      Nom, qualité: (M.) Bougle, Christophe Alexandre.